最高法院刑事裁定
111年度台抗字第1604號
抗  告  人  褚家銘                    




上列抗告人因加重詐欺取財等罪案件，不服臺灣高等法院中華民
國111年10月6日定其應執行刑裁定（111年度聲字第3284號），
提起抗告，本院裁定如下：
    主  文
抗告駁回。
    理  由
一、按裁判確定前犯數罪者，併合處罰之；數罪併罰有二裁判以
    上宣告多數有期徒刑者，於各刑中之最長期以上，各刑合併
    之刑期以下，定其應執行之刑期，但不得逾30年，此觀刑法
    第50條第1項前段、第51條第5款及第53條分別規定甚明。又
    執行刑之量定，係事實審法院自由裁量之職權，倘其所酌定
    之執行刑，並未違背刑法第51條各款所定之方法或範圍（即
    法律之外部性界限），亦無明顯違背公平、比例原則或整體
    法律秩序之理念（即法律之內部性界限）者，即不得任意指
    為違法或不當。本件原裁定以抗告人即受刑人褚家銘（下稱
    抗告人）所犯如其附表所示加重詐欺取財等共14罪所處之刑
    ，係分別由數個不同案件判決確定之宣告刑，合於裁判確定
    前所犯合併定其應執行刑要件，有相關裁判書及抗告人前案
    紀錄表附卷可憑，因認檢察官聲請就其所犯上述14罪所處之
    有期徒刑合併定其應執行刑為正當，乃於其所犯如原裁定附
    表所示各罪所處有期徒刑中之最長期（即編號12所示有期徒
    刑1年6月）以上，各有期徒刑合併之刑期（即有期徒刑16年
    ）以下，並參酌抗告人所犯如原裁定附表編號1至7所示7罪
    ，曾經法院裁定合併酌定其應執行之刑為有期徒刑1年10月
    確定；編號8至14所示7罪，曾經法院判決合併酌定其應執行
    之刑為有期徒刑2年，上述曾經裁判酌定之應執行刑合計為
    有期徒刑3年10月（1年10月+2年），依循刑事訴訟法第370
    條所揭示禁止不利益變更原則，暨受法律秩序理念所指導且
    考量法律目的所在之裁量準據，本於恤刑理念，並依限制加
    重原則，合併定其應執行之刑為有期徒刑3年8月，經核並未
    逾越刑法第51條第5款及刑事訴訟法第370條所定之法律外部
    性界限，且無明顯濫用裁量權而有違反公平、比例及罪刑相
    當原則等法律內部性界限之情形。
二、抗告人抗告意旨雖謂：伊所犯如原裁定附表所示加重詐欺取
    財等罪行，均係在相近期間內以相同之手法所犯，責任非難
    重複之程度較高，且伊於犯後亦坦承犯行不諱，顯已真心悔
    悟，而應酌定較低之應執行刑，乃原審未斟酌上情，所裁定
    前揭應執行刑尚嫌過重，有違公平、比例及罪刑相當原則，
    爰請重新酌定較輕之應執行刑，以利自新云云。惟原審綜合
    審酌抗告人所犯數罪所反映出之人格特性、刑罰暨定應執行
    刑之規範目的、所犯各罪間之關聯性及所侵害之法益與整體
    非難評價等面向，對於抗告人所犯上述應予併罰之罪刑，於
    法律拘束之外部性及內部性界限內，依限制加重原則，裁定
    其應執行之刑為有期徒刑3年8月，已本於恤刑理念給予適度
    之刑罰折扣，堪認與法律授予裁量權之目的無違，亦無明顯
    違反公平、比例及罪刑相當原則之情形。抗告意旨並未指摘
    原裁定究有如何違法或不當之情形，徒以上揭泛詞爭執原裁
    定所定之應執行刑過重，並請求重新酌定較輕之應執行刑云
    云，顯係對原審量刑職權之適法行使任意指摘，揆諸上揭規
    定及說明，其抗告為無理由，應予駁回。
　　據上論結，應依刑事訴訟法第412條，裁定如主文。
中　　華　　民　　國　　111 　年　　12　　月　　8 　　日
                  刑事第一庭審判長法　官  郭毓洲
                                  法　官  林英志
                                  法　官  林靜芬
                                  法　官  何信慶
　　　　　　　　　　　　　　　　　法　官  蔡憲德
本件正本證明與原本無異
                                  書記官  游巧筠
中　　華　　民　　國　　111 　年　　12　　月　　8 　　日